【裁判字號】    98,簡上,665
【裁判日期】    980811
【裁判案由】    詐欺
【裁判全文】
臺灣板橋地方法院刑事判決             98年度簡上字第665號
上  訴  人
即  被  告  甲○○
選任辯護人  法律扶助辯護人  陳俊銘律師
上列上訴人即被告因詐欺案件，不服本院中華民國98年4 月22日
98年度簡字第2877號第一審判決（原聲請簡易判決處刑案號：臺
灣板橋地方法院檢察署98年度偵字第6043號），提起上訴，因被
告就被訴事實為有罪之陳述，本院管轄之二審合議庭依簡式審判
程序進行審理，判決如下：
    主    文
上訴駁回。
甲○○緩刑貳年。
    事實及理由
一、本案被告甲○○所犯係死刑、無期徒刑、最輕本刑為3 年以
    上有期徒刑以外之罪，其於本院審理期日就被訴事實為有罪
    之陳述，經本院當庭告知簡式審判程序之旨，並聽取其與檢
    察官、辯護人之意見後，本院認無不得或不宜改依簡式審判
    程序進行之處，爰依刑事訴訟法第455 條之1 第3 項、第36
    4 條、第273 條之1 第1 項，裁定本案依簡式審判程序進行
    審理，合先敘明。
二、本案經本院審理結果，認第一審以上訴人即被告甲○○幫助
    意圖為自己不法之所有，以詐術使人將本人之物交付，依刑
    法第30條、第339 條第1 項、第41條第1 項前段等規定，判
    決判處被告拘役30日，如易科罰金，以新臺幣1 千元折算1
    日，其認事用法均無違誤，量刑亦屬妥適，應予維持，除證
    據部分應補充被告於本院審理時之自白外，爰均引用如附件
    第一審刑事簡易判決書記載之事實、證據及理由。
三、查被告甲○○就本案犯罪事實均坦承不諱，且對原審判決認
    定之犯罪事實及量處刑度復無任何爭執，僅以請求本院酌予
    宣告緩刑自新機會為由提起上訴。是核原審判決認事用法及
    量刑既無不當，被告上訴顯無理由，應予駁回。另被告前未
    曾因故意犯罪受有期徒刑以上刑之宣告，此有臺灣高等法院
    被告前案紀錄表1 份在卷可參，而其於本案已坦認犯行，並
    已與被害人乙○○達成民事和解並賠償完竣，有98年6 月24
    日和解書及本院98年7 月3 日電話記錄查詢表各1 件附卷可
    憑，足見其確有悔意，被害人亦表明不再追究被告法律責任
    ，同意給予被告自新機會之旨，故被告經此偵審程序及刑之
    宣告，當知所警惕而無再犯之虞，本院因認原審判決所宣告
    之刑以暫不執行為適當，爰依刑法第74條第1 項第1 款規定
    ，併予諭知緩刑2 年，以啟自新。
據上論斷，應依刑事訴訟法第455 條之1 第1 項、第3 項、第36
4 條、第273 條之1 第1 項、第368 條、第373 條，刑法第74條
第1 項第1 款，判決如主文。
本案經檢察官陳豐年到庭執行職務。
中    華    民    國    98    年    8     月    11    日
                刑事第十八庭  審判長法  官  曾 正 耀
                                    法  官  林 鈺 琅
                                    法  官  張 兆 光
上列正本證明與原本無異。
不得上訴。
                                    書記官  曹 秋 冬
中    華    民    國    98    年    8     月    11    日


司法院資訊處製作；財團法人民間司法改革基金會備份。
